---
title: "CEPs_to_Coordinates"
author: "Mario Saraiva"
date: "4/23/2020"
output:
   html_document:
    theme: simplex
    toc: true
    number_sections: false
---

####CEP to Coordinates via CEPABERTO.COM

**Objetivo**: R Script para capturar as coordenadas geograficas de uma lista de CEPs do Distrito Federal e do estado do Goias usando a API do Projeto CEP-ABERTO - https://cepaberto.com/ .

####Libraries

Para rodar o script todo, é importante que as seguintes pacotes (libraries) são necessárias. Para instalar algum pacote use a função install.packages("nome do pacote")
```{r Libraries, message=FALSE, warning=FALSE}
library(jsonlite)

#Require the package so you can use it
require("httr")
require("jsonlite")

 # General-purpose data wrangling
    library(tidyverse)  
    library(tidyr)
    # Parsing of HTML/XML files  
    library(rvest)    

    # String manipulation
    library(stringr)   

    # Verbose regular expressions
    library(rebus)     

    # Eases DateTime manipulation
    library(lubridate)

library(splitstackshape)

library(progress)

library(xlsx)

library(tools)

library(dplyr)
```

####Functions

Uma função para medir o CPU usage do loop.
```{r Function to capture CPU usage}
testit <- function(x)
{
    p1 <- proc.time()
    Sys.sleep(x)
    proc.time() - p1 # The cpu usage should be negligible
}
```

####API setup

A função básica para puxar dados da API do CEPs Abertos.com precisamos usar a função GET() no seguinte formato:

call1 = "URL DO API CEPS ABERTOS", i.e. "http://www.cepaberto.com/api/v3/cep?cep=70165-900" (CEP do Congresso Nacional)

GET(url = call1, add_headers(Authorization = paste("Token token=[SENHA DE 52 DIGITOS]")))

*Token*: O Token do API é individual e se encontra no meio da pagina https://cepaberto.com/api_key .

###API Basic model

O codigo abaixo é apenas um exemplo de como se deve fazer o call. Primeiro "entramos na pagina" (acessamos a API) e copiamos as informações e salvamos no get_cep_info. Depois convertemos as informações para texto usando a função " content(get_cep_info, "text"). Logo, limpamos todos markups de JSON e salvmos só as informações importantes como um Data Frame.

O modelo abaixo é suficiente para quem deseja acessar 1 CEP ou poucos CEPs. Nas seções seguintes mostro como construir um loop para capturar as coordenadas para vários ceps.

```{r eval=FALSE, include=TRUE}
call.api <- "http://www.cepaberto.com/api/v3/cep?cep=70165-900"

get_cep_info <- GET(url = call.api, add_headers(Authorization = paste("Token token=XXXXXXXXXXXXXXXXXXXXXXX")))

get_cep_info_text <- content(get_cep_info, "text")
get_cep_info_text

get_cep_info_jason <- fromJSON(get_cep_info_text, flatten = TRUE)

gdf <- as.data.frame(get_cep_info_jason)
```

####Load Transport data with relevant CEPs.

Carregamos a base de dados com os ceps que precisam das coordenadas geograficas.

```{r eval=FALSE, message=FALSE, warning=FALSE, include=TRUE, paged.print=FALSE}
COVID19_Master...Transporte_19Abr2020 <- read.csv("~/Documents/IIR - NG/COVID19/COVID19_Master - Transporte_19Abr2020.csv")

CEPs_Transporte <- as.data.frame(as.character(COVID19_Master...Transporte_19Abr2020$CEP))
```

####Prepare data

Best-practices: É sempre bom trabalhar com uma base completa. Então limpamos as linhas que faltam dados/ceps. É importante prestar atenção ao formato do call de CEPs, pois ele não usa o hifen apenas números. Logo, precisamos limpar os ceps e remover o "-".

```{r eval=FALSE, message=FALSE, warning=FALSE, include=TRUE, paged.print=FALSE}
CEPs_Transporte <- as.data.frame(as.character(COVID19_Master...Transporte_19Abr2020$CEP))

colnames(CEPs_Transporte)[1] <- "CEP"
CEPs_Transporte$CEP <- gsub("-", "", CEPs_Transporte$CEP)

CEPs_Transporte <- CEPs_Transporte %>%
  # recode empty strings "" by NAs
  na_if("") %>%
  # remove NAs
  na.omit %>%
  filter(CEP != "#N/A")
```

####Loop to get Coordinates from CEPs

O loop para buscar as coordenadas de todos os CEPs é relativamente simples. Para cada linha (i) no Data Frame CEPs_Transporte na coluna ($) CEP, cole o cep e forme o URL do pedido. Depois siga o modelo básico para buscar as informações desejadas.

É importante notar que para alguns CEPs tem um número diferente de colunas, o que é um problema na hora de agregar os resultados. Por isso é preciso criar tres data frames vazios para cada número de colunas. Na minha experiencia só encontrei 3 tipos - com 9,10, e 11 colunas. Para o Loop funcionar direitinho, colocamos algumas condições de acordo com o número de colunas para que cada resultado seja agregado de acordo com o seu tipo.

A parte final do loop é apenas para display o progresso do loop, com a porcentagem de CEPs que já foram processados. E de acordo com o Projeto Cep Aberto, por medidas de segurança é preciso 1 segundo entre um pedido e outro. 

***

No meu caso, para capturar informações para 5000 Ceps me levou um pouco menos de 3horas (2.87 horas):   
* user: 173.15
* system: 46.90
* *elapsed: 10337.57*

```{r Loop, eval=FALSE, message=FALSE, warning=FALSE, include=TRUE}
###Limit 10.000 per day!
token <- "[ADD O SEU TOKEN]"

Coordinates.09 <- data.frame()
Coordinates.10 <- data.frame()
Coordinates.11 <- data.frame()
save.ite <- data.frame()

ptm <- proc.time()

for (i in CEPs_Transporte$CEP) {
  start <- Sys.time()
  
  call <- paste("http://www.cepaberto.com/api/v3/cep?cep=",i, sep = "")
  
  get_cep_info <- GET(url = call, add_headers(Authorization = paste("Token token=", token, sep = "")))
  
  get_cep_info_text <- content(get_cep_info, "text")
  
  get_cep_info_jason <- fromJSON(get_cep_info_text, flatten = TRUE)
  
  gdf <- as.data.frame(get_cep_info_jason)
  
  if (ncol(gdf) == 9) {
  
  Coordinates.09 <- rbind(Coordinates.09,gdf)
  } 
  if (ncol(gdf) == 10) {
    Coordinates.10 <- rbind(Coordinates.10,gdf)
  }
  
  if (ncol(gdf) == 11) {
    Coordinates.11 <- rbind(Coordinates.11,gdf)
  }
  
   ##Data about the loop
   end <- Sys.time() 
   
   ite <- (end - start)
   
   save.ite <- rbind(save.ite,ite)
   
   progress <- which(grepl(i, CEPs_Transporte$CEP))/nrow(CEPs_Transporte)*100
   
   print(paste("Time per iteration: ", ite," - id = ",i, sep = ""))
   
   print(paste("CEPs checked = ", progress[1],"%", sep = ""))
   
   print('Sleeping for 1.2 seconds')
   Sys.sleep(1.2)
}

loop.processing.time <- proc.time() - ptm

```

####Merge results

Por último, precisamos agregar todos os resultados juntos, mas para isso é preciso que todas as data frames tenham o mesmo número de colunas. Depois usamos a função "merge" para juntar tudo usando o CEP como chave.

```{r eval=FALSE, message=FALSE, warning=FALSE, include=TRUE, paged.print=FALSE}
Coordinates.09$bairro <- "bairro.missing"
Coordinates.09$complemento <- "complemento.missing"
Coordinates.09 <- Coordinates.09[,c(1,2,3,4,5,10,11,6,7,8,9)]

Coordinates.10$complemento <- "complemento.missing"
Coordinates.10 <- Coordinates.10[,c(1,2,3,4,5,6,11,7,8,9,10)]

Coordinates <- rbind(Coordinates.09,Coordinates.10,Coordinates.11)

Covid19$CEP <- gsub("-", "", Covid19$CEP)
colnames(Coordinates)[2] <- "CEP"

CEPs_Transporte2 <- merge(Covid19,Coordinates, by = "CEP")
```


####Resultados

|     |altitude |cep      |latitude    |longitude   |logradouro              |bairro                   |complemento | cidade.ddd|cidade.ibge |cidade.nome |sigla |
|:----|:--------|:--------|:-----------|:-----------|:-----------------------|:------------------------|:-----------|----------:|:-----------|:-----------|:-----|
|4962 |983.8    |73754636 |-15.6216249 |-47.6521514 |Quadra SQ 57 Conjunto B |Brasilinha 16 (Panorama) |Comércio    |         61|5217609     |Planaltina  |GO    |
|4963 |983.8    |73754637 |-15.6216249 |-47.6521514 |Quadra SQ 57 Conjunto C |Brasilinha 16 (Panorama) |Comércio    |         61|5217609     |Planaltina  |GO    |
|4964 |983.8    |73754655 |-15.6216249 |-47.6521514 |Quadra SQ 58 Conjunto A |Brasilinha 16 (Panorama) |Comércio    |         61|5217609     |Planaltina  |GO    |
|4965 |983.8    |73754656 |-15.6216249 |-47.6521514 |Quadra SQ 58 Conjunto B |Brasilinha 16 (Panorama) |Comércio    |         61|5217609     |Planaltina  |GO    |
|4966 |983.8    |73754657 |-15.6216249 |-47.6521514 |Quadra SQ 58 Conjunto C |Brasilinha 16 (Panorama) |Comércio    |         61|5217609     |Planaltina  |GO    |